# 抵押借款账务处理？

提问人：无声熊 时间：2014-04-16 21:26:09
公司以售后回租方式租入设备， 2014 年 2 月公司跟租赁公司签订了一个补充协议，协议规定租赁期限延期 2 年，租赁公司另外支付租赁款项 500 万（该借款实质为抵押借款）。对于补充协议，是否可以按以下进行账务处理？ 借：银行存款 500 万 未确认融资费用 80 万（租金表列示的租赁利息） 贷：长期应付款 580 万 按合同附表（租金表）每期支付款项再摊销长期应付款及未确认融资费用。

回答人：chenyiwei
延长的租赁期内是否需支付的租金总额为 580 万，额外收到租赁公司的购买款 500 万？如果是，可以这样处理。